fr: Bébés et tout-petits > Jouets pour bébés et équipement d’éveil > Mobiles pour bébés: Mobiles de plafond; Mobiles pour berceaux; Mobiles pour poussettes
pl: Dzieci i niemowlęta > Zabawki dla niemowląt > Karuzele do łóżeczka: Karuzele sufitowe; Karuzele do kołyski; Karuzele do wózka
tr: Bebek ve Küçük Çocuk Ürünleri > Bebek Oyuncakları ve Aktivite Gereçleri > Dönenceler: Tavan Dönenceleri; Beşik Dönenceleri; Bebek Arabası Dönenceleri
sl-SI: Dojenčki in malčki > Otroške igrače in oprema za razvoj motoričnih sposobnosti > Mobile za dojenčka: Stropne mobile; Mobile za otroške posteljice; Mobile za otroški voziček
ru: Товары для детей > Детские игрушки и товары для активного развития > Детские мобили: Мобили на потолок; Мобили для кроваток; Мобили для колясок
vi: Trẻ sơ sinh và trẻ tập đi > Đồ chơi trẻ em & thiết bị hoạt động > Điện thoại đồ chơi: Đồ chơi treo trần nhà; Đồ chơi treo cũi; Đồ chơi treo xe đẩy
es: Bebés y niños pequeños > Juguetes y actividades para bebés > Móviles para bebés: Móviles de techo; Móviles para cunas; Móviles para cochecitos
cs: Děti a kojenci > Dětské hračky > Dětské závěsné hračky: Závěsné hračky na strop; Závěsné hračky nad postýlku; Závěsné hračky na kočárek
el: Βρεφικά & παιδικά είδη > Βρεφικά παιχνίδια και εξοπλισμός δραστηριοτήτων > Κρεμαστά παιχνίδια για μωρά: Κρεμαστά παιχνίδια οροφής; Κρεμαστά παιχνίδια για κούνια; Κρεμαστά παιχνίδια για καρότσι
sk-SK: Bábätká > Detské hračky a vybavenie na interaktívne hry > Detské kolotoče: Stropné kolotoče; Kolotoče do detskej postieľky; Kolotoče do kočíkov
it: Bebè e bimbi > Attrezzature per attività e giochi per bebè > Giostrine per lettino: Giostrine da soffitto; Giostrine per lettino; Giostrine per passeggini
ro-RO: Bebeluși și copii mici > Jucării pentru copii și echipamente pentru activități > Carusele pentru copii: Carusele de tavan; Carusele pentru pătuțul copilului; Carusele pentru cărucioare
bg-BG: Бебета и малки деца > Бебешки играчки и игри за активно развитие > Бебешки мобилни играчки: Мобилни играчки за тавана; Мобилни играчки за кошара; Мобилни играчки за детска количка
hu: Baba- és csecsemő > Babajátékok és -tevékenységfelszerelések > Baba forgójátékok: Mennyezeti forgójátékok; Kiságy-forgójátékok; Babakocsi-forgójátékok
nl: Baby en peuter > Babyspeelgoed > Mobiles voor baby's: Mobiles voor plafonds; Mobiles voor wiegen; Mobiles voor wandelwagens
fi: Vauvat ja leikki-ikäiset > Vauvan lelut ja aktivointi > Mobilet: Kattomobilet; Kehtomobilet; Lastenvaunujen mobilet
sv: Baby och småbarn > Bebisleksaker och aktivitetsutrustning > Bebismobiler: Takmobiler; Spjälsängsmobiler; Barnvagnsmobiler
ko: 영유아 > 아기 장난감/운동용품 > 아기 모빌: 천장용 모빌; 아기 침대용 모빌; 유모차용 모빌
da: Baby og småbørn > Babylegetøj > Babyuroer: Babyuroer – Loft; Babyuroer – Krybbe; Babyuroer – Barnevogn
hr-HR: Bebe i mala djeca > Dječje igračke i oprema > Dječji mobili: Stropni mobili; Mobili za dječji krevetić; Mobili za dječja kolica
th: ทารกและเด็กเล็ก > อุปกรณ์ของเล่นและกิจกรรมสำหรับเด็กทารก > โมบายล์เด็กอ่อน: โมบายล์ติดเพดาน; โมบายล์ติดเปล; โมบายล์ติดรถเข็นเด็ก
de: Baby & Kleinkind > Babyspielwaren > Baby-Mobiles: Decken-Mobile; Krippen-Mobile; Kinderwagen-Mobile
lt-LT: Kūdikiai ir maži vaikai > Kūdikių žaislai ir veiklos įranga > Karuselės kūdikiams: Lubų karuselės; Lopšių karuselės; Vežimėlių karuselės
pt-PT: Bebé e criança > Equipamento de atividade e brinquedos para bebé > Mobiles para bebé: Mobiles de teto; Mobiles de berço; Mobiles de carrinho
en: Baby & Toddler > Baby Toys & Activity Equipment > Baby Mobiles: Ceiling Mobiles; Crib Mobiles; Stroller Mobiles
zh-CN: 婴幼儿用品 > 婴儿玩具/活动设备 > 婴儿床铃/挂铃: 吸顶式床铃; 床铃; 婴儿车挂铃
ja: ベビー用品 > ベビー向けおもちゃ > ベッドメリー・モビール: 天井モビール; ベビーベッド用モビール; ベビーカーモバイル
pt-BR: Infantil > Brinquedos para bebês > Móbiles: Móbiles de teto; Móbiles de berço; Móbiles para carrinhos
nb: Baby og barn > Babyleker og aktivitetsutstyr > Babymobiler: Takmobiler; Barnesengmobiler; Vognmobiler
zh-TW: 嬰幼兒 > 嬰兒玩具和嬰兒活動設備 > 嬰兒床頭吊飾: 天花板吊飾; 嬰兒床吊飾; 嬰兒推車吊飾